臺灣臺南地方法院刑事判決　　　　　　　 96年度易字第470號
公　訴　人　臺灣臺南地方法院檢察署檢察官
被　　　告　乙○○
上列被告因詐欺案件，經檢察官提起公訴（96年度偵字第4754號
）及當庭減縮犯罪事實，被告就被訴事實為有罪之陳述，經本院
合議庭裁定由受命法官獨任行簡式審判程序本院判決如下：
    主  文
乙○○意圖為自己不法之所有，以詐術使人將本人之物交付，累
犯，處有期徒刑捌月，減為有期徒刑肆月。又意圖為自己不法之
所有，以詐術使人將本人之物交付，累犯，處有期徒刑玖月，減
為有期徒刑肆月又拾伍日。應執行有期徒刑捌月，並應於刑之執
行前，令入勞動場所，強制工作參年。
    事  實
一乙○○曾有下列前科紀錄：
  (一)乙○○曾於民國81年間因詐欺案件，經臺灣臺中地方法院以
    81 年度易字第1009號判決判處拘役50日，緩刑2年確定；又
    於上開緩刑期間因詐欺案件，經臺灣臺中地方法院以82年度
    易緝字第747號判決判處有期徒刑4月確定；又於85年間因賭
    博案件，經臺灣臺中地方法院以85年度易字第3398號判處有
    期徒刑3月確定；又於85年間因偽造文書案件，經臺灣臺中
    地方法院判處有期徒刑3月確定，上開緩刑嗣後亦經撤銷，
    四罪接續執行後，於85年12月20日因徒刑執行完畢出監；
  (二)乙○○於86年間因詐欺案件，經臺灣高雄地方法院以86年度
    易字第8918號判處有期徒刑6月確定，於88年2月11日執行完
    畢出監；
  (三)乙○○於88年間因詐欺案件，經臺灣屏東地方法院以88年度
    易字第1311號判處有期徒刑4月確定，於90年5月25日執行完
    畢出監；
  (四)乙○○於91年間因詐欺案件，經臺灣高雄地方法院以91年度
    易字第3247號判處有期徒刑6月確定，於93年3月2日執行完
    畢出監；
  (五)乙○○於93年間因詐欺案件，經臺灣高雄地方法院以93年度
    易字第1627號判處有期徒刑8月確定，於95年8月22日執行完
    畢出監。
二、詎乙○○於前開有期徒刑執行完畢後5年內，猶不知悔改，
    為下列之詐騙行為：
  (一)於96年2月16日下午1時許，乙○○意圖為自己不法之所有，
    明知其並無房屋需要室內裝潢，自稱「張先生」，以電話與
    展聖裝潢工程行之設計師甲○○聯絡，謊稱需要室內裝潢，
    欲帶設計圖請甲○○估價，而於同年月日下午6時30分許，
    乙○○與甲○○在台南市○○路赤崁樓前會面，乙○○向甲○○佯稱因將皮包及設計圖遺留在計程車上，身上沒錢，而
    向甲○○借款新台幣（下同）6000元，致使甲○○陷於錯誤
    ，而將6000元交付予乙○○而得逞。
  (二)又乙○○於同年3月5日另行起意，意圖為自己不法之所有，
    以上開相同手法向另一設計師丁○○佯稱欲帶設計圖請其估
    價，並於同年月6日上午8時許，在台南市○○路○段統聯客
    運站前，向丁○○佯稱其司機自新竹搭車拿設計圖南下時，
    包裹遺留在車上，翌日要到屏東身無分文，而向丁○○借款
    4000元，使丁○○陷於錯誤，而將4000元交付予乙○○。
  (三)又乙○○於同年月6日下午6時許另行起意，致電丁○○稱其
    司機自屏東來，沒錢回新竹，要再借1000元，丁○○此時認
    為事有蹊蹺，遂致電建設公司查證，方知上情，並報警於台
    南市○○路○段統聯客運站查獲而未遂。
二、案經甲○○及丁○○訴由臺南市警察局第五分局報告臺灣臺
    南地方法院檢察署檢察官偵查後提起公訴。
    理  由
一、本件被告所犯為死刑、無期徒刑、最輕本刑為三年以上有期
    徒刑以外之罪，亦非屬高等法院管轄之第一審案件，其於準
    備程序進行中，先就被訴事實為有罪之陳述，經法官告知簡
    式審判程序之旨，並聽取公訴檢察官之意見後，依刑事訴訟
    法第273條之1第1項、第273條之2等規定，裁定由受命法官
    獨任進行簡式審判程序，且不受同法第159條第1項、第161
    條之2、第161條之3、第163條之1及第164條至第170條所規
    定證據能力認定及調查方式之限制，合先敘明。
二、其次，起訴書並未載明被告之詐欺犯行次數，經本院向公訴
    人確認起訴書之詐欺犯行次數，經公訴人當庭告以僅係事實
    二(一)(二)二次詐欺，而二(三)並未構成詐欺犯行，僅係查獲過程
    之描述，並非起訴範圍等語（見本院96年9月14日準備程序
    筆錄），足認關於事實欄二(三)之部分既非檢察官起訴之範圍
    ，則非本院所得審酌，先予敘明。
三、上開犯罪事實，業據被告於檢察官偵查時及本院審理時自白
    （見偵查卷第8至9頁，本院卷第63頁），核與證人即被害人
    甲○○、證人即被害人丁○○分別於警詢證述相符（見警卷
    第3至4頁、5至6頁）所為證述相符，足認被告自白確與事實
    相符，應可採信。綜上，本案事證明確，被告犯行已堪認定
    ，應依法論科。
四、核被告先後2次詐欺取財之犯行，均係犯刑法第339條第1項
    之詐欺取財罪。被告詐欺取財之先後行為，事隔20日，且被
    害人不同，侵害法益非一，顯屬犯意各別之數罪，應分論併
    罰之。又被告乙○○有如犯罪事實欄一之前科紀錄，此有臺
    灣高等法院被告前案紀錄表在卷可參，其於有期徒刑執行完
    畢後5年內以故意再犯本件有期徒刑以上之罪，為累犯，應
    依法加重其刑。爰審酌被告詐欺、賭博、偽造文書等前科，
    素行不佳，及被告犯罪動機、目的、手段、造成被害人之損
    害，長期以來利用他人惻隱之心遂行犯罪，日後將造成社會
    大眾彼此之不信任，不願救助他人之嚴重情節，被告犯罪後
    坦承不諱之態度等一切情狀，量處如主文所示之刑，以資懲
    儆。
五、末查被告乙○○有犯罪事實一之前科紀錄，有臺灣高等法院
    被告前案紀錄表附卷可稽，本院揆諸其自81年間起至93年間
    止，即有6次詐騙他人財物之紀錄，且於93年間因詐欺罪，
    經法院重判有期徒刑8月，95年8月22日甫執行完畢，此次仍
    不知悔改，竟復重施故技，利用他人惻隱之心而詐騙他人財
    物，足見其確有犯罪之習性，對社會之危害性非輕，再依其
    本件之犯罪情節，參酌其習於犯罪之背景觀察，被告乙○○
    顯有實施強制工作以矯正其惡習之必要，是本院依本案犯罪
    情節及被告之犯罪習性等一切情狀，爰併諭知被告乙○○應
    於刑之執行前，令入勞動場所強制工作三年，以資矯正。
六、另按犯罪在96年4月24日以前者，除本條例另有規定外，經
    判處有期徒刑、拘役或罰金者，減其刑期或金額2分之1（中
    華民國96年罪犯減刑條例第2條第1項第3款參照），又按依
    本條例應減刑之罪，未經判決確定者，於裁判時，減其宣告
    刑。依其項規定裁判時，應於判決主文同時諭知其宣告刑及
    減得之刑（中華民國96年罪犯減刑條例第7條參照）。查被
    告行為後，中華民國96年罪犯減刑條例於96年6月15日通過
    ，於96年7月16日施行，是其所犯刑法第339條第1項詐欺取
    財罪，其犯罪時間在96年4月24日以前，悉合於減刑條件，
    於裁判時併減其宣告刑，並定其應執行刑。
據上論斷，依刑事訴訟法第273條之1第1項、第299條第1項前段
，刑法第339條第1項、第51條第5款、第47條第1項、第90條第1
項，刑法施行法第1條之1，中華民國96年罪犯減刑條例第2條第1
項第3款、第7條判決如主文。
本案經檢察官薛水生偵查後提起公訴；檢察官丙○○到庭執行職
務。
中　　華　　民　　國　　96　　年　　9　　月　　28　　日
 　　　　　　　　 刑事第二庭    法　官　洪士傑
以上正本證明與原本無異。
如不服本判決應於收受本判決後10日內向本院提出上訴書狀，並
應敘述具體理由。如未敘述上訴理由者，應於上訴期間屆滿後20
日內向本院補提理由書狀（均須按他造當事人之人數附繕本）「
切勿逕送上級法院」。
　　　　　　　　　　　　　　　　書記官　王政煌
中　　華　　民　　國　　96　　年　　9 　　月　　29　　日
附錄法條
中華民國刑法第339條
(普通詐欺罪)
意圖為自己或第三人不法之所有，以詐術使人將本人或第三人之
物交付者，處 5 年以下有期徒刑、拘役或科或併科 1 千元以下
罰金。
以前項方法得財產上不法之利益或使第三人得之者，亦同。
前二項之未遂犯罰之。
